【裁判字號】    96,上訴,3070
【裁判日期】    970123
【裁判案由】    毒品危害防制條例
【裁判全文】
臺灣高等法院臺中分院刑事判決        96年度上訴字第3070號
上  訴  人
即  被  告  甲  ○  51歲民.
上列上訴人因違反毒品危害防制條例案件，不服臺灣臺中地方法
院96年度訴字第3334號，中華民國96年10月19日第一審判決（起
訴案號：臺灣臺中地方法院檢察署96年度毒偵字第4508號），提
起上訴，本院判決如下：
    主  文
原判決關於施用第二級毒品部分及定應執行刑，均撤銷。
甲○施用第二級毒品，累犯，處有期徒刑肆月。扣案之甲基安非
他命壹包（含袋毛重零點肆公克，驗餘淨重零點貳壹柒陸公克
），沒收銷燬之。
其他上訴駁回。
甲○撤銷改判部分與駁回上訴部分，主刑部分應執行有期徒刑拾
月。
    事  實
一、甲○前於民國（下同）93年間因犯恐嚇罪，經原審判處有期
    徒刑4月確定，送監執行，於94年3月18日易科罰金執行完畢
    。又其於94年間因犯施用毒品案件，經原審裁定令入勒戒處
    所觀察、勒戒後，認有繼續施用傾向，復依原審裁定令入戒
    治處所施以強制戒治，於96年4月14日停止戒治，並於同年7
    月3 日期滿未經撤銷停止戒治，視為強制戒治執行完畢。詎
    甲○仍不知悔悟，基於施用第一級毒品海洛因之犯意，於96
    年8月7日20時，在臺中縣太平市○○○街56號住處，以將海
    洛因摻入香煙內點火燒烤後吸其煙氣之方式，施用第一級毒
    品海洛因1 次。另基於施用第二級毒品甲基安非他命之犯意
    ，於96年8月8日18時，在上開住處，以將甲基安非他命置於
    玻璃球吸食器內點火燒烤後吸其煙氣方式，施用第二級毒品
    甲基安非他命1次。嗣經警於96年（原判決誤寫為94年）8月
    9 日20時30分，在其臺中縣太平市○○○街56號住處搜索查
    獲，並扣得甲基安非他命1包（驗餘淨重0.2176公克）。
二、案經臺中市警察局第五分局報請臺灣臺中地方法院檢察署檢
    察官偵查起訴。
    理  由
一、訊據上訴人即被告（下稱被告）甲○對於前揭犯罪事實均坦
    承不諱，且被告為警查獲後所採集之尿液，經以氣相層析質
    譜儀（即ＧＣ／ＭＳ）方法檢驗結果，均分別呈第一級毒品
    海洛因之代謝物嗎啡、可待因陽性反應，及第二級毒品甲基
    安非他命之代謝物甲基安非他命、安非他命陽性反應等情，
    此有中山醫學大學附設醫院檢驗科藥物檢測中心確認檢驗結
    果報告1份附卷足憑，扣案毒品1包（含袋毛重0.43公克）經
    送行政院衛生署草屯療養院檢驗結果，含甲基安非他命成份
    （驗餘淨重0.2176公克），有該院草療鑑字第0960007595號
    鑑定書可憑。被告自白核與事實相符，事證明確，其犯行洵
    堪認定。又被告有事實欄所載入戒治處所施以強制戒治及執
    行完畢紀錄，有臺灣高等法院被告前案紀錄表及臺灣臺中地
    方法院檢察署刑案資料查註紀錄表各1份在卷足參，其於強
    制戒治執行完畢後5年內再犯本件施用第一、二級毒品罪，
    依毒品危害防制條例第23條第2項之規定，即應依法論科。
二、核被告所為，係犯毒品危害防制條例第10條第1 項之施用第
    一級毒品罪及同條第2 項之施用第二級毒品罪。被告為供施
    用而持有第一、二級毒品，其持有第一、二級毒品之低度行
    為，已分別為施用第一、二級毒品之高度行為所吸收，均不
    另論罪。被告所犯施用第一級毒品罪及第二級毒品罪間，犯
    意各別，罪名不同，應予分論併罰。又被告有事實欄所載科
    處有期徒刑及執行完畢紀錄，有臺灣高等法院被告前案紀錄
    表及臺灣臺中地方法院檢察署刑案資料查註紀錄表各1份在
    卷足參，茲被告於5年以內再故意犯本件有期徒刑以上之施
    用第一級毒品罪及施用第二級毒品罪，均為累犯，應依刑法
    第47條第1項規定各加重其刑。又按接續犯之成立，係以時
    、空密接性為前提要件，即透過對於同一法益之同種類侵害
    行為繼續不間斷的實行，業已稀釋個別行為之獨立性，致使
    刑法評價時將之視為單一、整體之犯罪行為，以符合社會一
    般人對於行為概念之認知，並與行為人之犯罪目的相互結合
    。原審關於被告施用第一級毒品部分，依據上述理由，適用
    毒品危害防制條例第10條第1項、刑法第11條、第47條第1項
    ，並審酌被告前因施用毒品犯行曾經強制戒治，竟又再施用
    毒品不輟，無視於毒品對於自身健康之戕害及國家對於杜絕
    毒品犯罪之禁令，並其事後坦承犯行，再本於施用毒品犯罪
    之人，亦為「病人」之考量等一切情狀，此部分量處被告有
    期徒刑捌月之刑。核其認事用法俱無不當，量刑亦稱允洽，
    被告上訴指稱：其另於96年9月18日下午4時30許為警採尿時
    往前回溯4至5日內之某時點，在不詳處所，以不詳方式，施
    用第一級毒品海洛因1次，與本件施用第一級毒品犯行間，
    時間密接，以施用毒品之成癮性觀之，顯係基於同一施用犯
    意所為之接續犯行，核為同一案件，依審判不可分之法理應
    予併辦云云（詳本院卷附台灣台中地方法院檢察署96年度毒
    偵字第6512號移送併辦意旨書），惟被告固自承有上訴意旨
    所指施用第一級毒品海洛因之事實，惟無從憑卷內證據逕認
    被告於96年8月7日20時為本案犯行後至上訴意旨所載之96年
    9 月18日下午4時30許為警採尿時往前回溯4至5日內之某時
    點期日，其間相距1個多月，且亦無任何證據足資證明被告
    有接續施用海洛因之情形，故上開上訴意旨所指施用海洛因
    之犯行與本案經起訴論罪部分之犯行間，明顯可分而具有獨
    立性，難認合於前揭「接續犯」之要件，其上訴非有理由，
    應駁回其此部分之上訴。
三、關於被告施用第二級毒品部分，原審對被告論罪科刑，固非
    無見，惟查：按有罪判決書所記載之犯罪事實，為論罪科刑
    適用法律之基礎，故凡於適用法律有關之重要事項，必須詳
    加認定，明確記載，然後於理由內敘明犯罪事實所憑之證據
    及認定之理由，始足為適用法律之依據，且扣案證物是否為
    違禁物，應經鑑驗始能確認，原審對扣案之甲基安非他命未
    送鑑定，即作為被告犯罪之證據並諭知沒收銷燬，即有未當
    。被告上訴亦指稱其另於96年9月18日下午4時30許為警採尿
    時往前回溯96小時內之某時點，在不詳處所，以不詳方式，
    施用第二級毒品甲基安非他命1次，與本件施用第二級毒品
    犯行間，時間密接，以施用毒品之成癮性觀之，顯係基於同
    一施用犯意所為之接續犯行，核為同一案件，依審判不可分
    之法理應予併辦云云（詳前述移送併辦意旨書），惟據前揭
    敘明可知被告本案與上訴意旨所稱之2次施用第二級毒品之
    犯行，其間相距1個多月，且亦無任何證據足資證明被告有
    接續施用海洛因之情形，二者明顯可分而具有獨立性，難認
    合於「接續犯」之要件，被告上訴，固無理由，惟原判決既
    有上述可議，應由本院將原判決關於施用第二級毒品部分及
    定應執行刑，均撤銷改判。爰審酌被告前因施用毒品犯行曾
    經強制戒治，竟又再施用毒品不輟，無視於毒品對於自身健
    康之戕害及國家對於杜絕毒品犯罪之禁令，並其事後坦承犯
    行，再本於施用毒品犯罪之人，亦為「病人」之考量等一切
    情狀，量處被告施用第二級毒品部分如主文第2項所示之刑
    。扣案之甲基安非他命（含袋毛重0.43公克，驗餘淨重0.
    2176公克），為毒品危害防制條例第2條第2項第2款所指之
    第二級毒品，包裝袋亦粘附些微毒品而無從析離，均依同條
    例第18條第1項前段規定，不問屬於犯人與否，宣告沒收銷
    燬之。被告撤銷改判與駁回上訴部分，由本院定其應執行之
    刑
據上論斷，應依刑事訴訟法第368條、第369條第1項前段、第364
條、第299條第1項前段，毒品危害防制條例第10條第2項、第18
條第1項前段，刑法第11條、第47條第1項、第51條第5款，判決
如主文。
本案經檢察官乙○○到庭執行職務。
中    華    民    國    97    年    1     月    23    日
            刑事第七庭    審判長法  官  林  榮  龍
                                法  官  鄭  永  玉
                                法  官  江  錫  麟
上列正本證明與原本無異。
施用第二級毒品部分，不得上訴。
其他得上訴。
如不服本判決應於收受送達後十日內向本院提出上訴書狀，其未
敘述上訴之理由者並得於提起上訴後十日內向本院補提理由書（
均須按他造當事人之人數附繕本）。
                                書記官  劉  建  智
中    華    民    國    97    年    1     月    23    日
附錄本案論罪科刑法條：
毒品危害防制條例第10條：
  施用第一級毒品者，處6月以上5年以下有期徒刑。
  施用第二級毒品者，處3年以下有期徒刑。


司法院資訊處製作；財團法人民間司法改革基金會備份。
